【裁判字號】    95,苗簡,142
【裁判日期】    950428
【裁判案由】    侵權行為損害賠償
【裁判全文】
臺灣苗栗地方法院民事簡易判決         95年度苗簡字第142號
原      告  甲○○
被      告  丙○○
上列當事人間請求侵權行為損害賠償事件，本院於民國95年4 月
19日言詞辯論終結，判決如下：
    主  文
原告之訴駁回。
訴訟費用由原告負擔。
    事實及理由
一、原告起訴主張於民國91年9 月28日上午8 時5 分許，持其妹
    曾美蓉與訴外人乙○○發生車禍之民事勝訴確定判決證明書
    ，至乙○○位於苗栗縣三義鄉廣盛村4 鄰61號之住處向乙○
    ○請求損害賠償，雙方發生口角，乙○○並雙手抱住原告，
    惟被告即乙○○之弟竟於刑事傷害案件偵審中以證人身分偽
    稱原告用手掐住乙○○脖子，涉有偽證罪嫌，原告亦因上開
    不實之證詞，致原告經本院以93年度簡上字第19號判決有期
    徒刑3 月確定，原告因而身心受創，爰依侵權行為之法律關
    係，請求被告應給付原告新台幣（下同）30萬元之損害賠償
    金。
二、被告則以伊於前揭刑事偵審中均據實陳述原告傷害乙○○之
    犯行，並無偽證等語置辯，並聲明如主文第1項所示。
三、按當事人主張有利於己之事實者，就其事實有舉證之責任。
    但法律別有規定，或依其情形顯失公平者，不在此限，民事
    訴訟法第277 條定有明文。是原告對於被告有何不法侵權行
    為之有利於己事實，應負舉證之責。經查原告並不否認於上
    開時地毆打乙○○成傷，業經本院依職權調閱上開刑事卷宗
    核閱有兩造及乙○○之診斷證明書三份（見91年度偵字第46
    23號卷第14-15 頁）、經警拍照採證之現場照片二張及破損
    椅子照片二張在卷可稽（見同上偵卷第16-17 頁），核與乙
    ○○於偵審中證述相符，且本院93年度簡上字第19號刑事判
    決亦採相同審認。基此，被告依所見所聞於上開傷害刑事案
    件偵審中為證述，並無不實之處。再者，原告迄今復未提出
    積極證據證明被告有何不法侵權行為，是以原告主張被告偽
    證因而侵害原告之權利，自不足取。
四、原告雖於本院95年4 月19日言詞辯論程序審理中主張調閱本
    院93年度簡上字第19號卷開庭錄音帶，另參酌臺灣苗栗地方
    法院檢察署94年度偵字第2705號不起訴處分書，即可證明被
    告確實偽證，而侵害原告名譽精神受有痛苦等語，惟言詞辯
    論筆錄應記載之事項及筆錄之效力，依民事訴訟法第213 、
    219 條定有明文，亦即以法院言詞辯論筆錄記載內容為準，
    且原告亦不否認於上開時地毆打乙○○成傷，已如前述。是
    以，原告聲請調閱開庭錄音帶，參酌上開說明，本件事實已
    臻明確，本院認無調閱錄音帶之必要，併此敘明。
五、綜上所述，原告既未積極舉證證明被告於刑事案件偵審中之
    證述有何不實，則原告爰依侵權行為之法律關係，請求被告
    賠償30萬元之損害賠償金，為無理由，應予駁回。
六、訴訟費用之負擔：民事訴訟法第78條，判決如主文。
中    華    民    國    95    年    4     月    28    日
                  苗栗簡易庭法  官  吳振富
以上正本係照原本作成。
如對本判決上訴，須於判決送達後20日內向本院提出上訴狀。
                            書記官  陳玲誼
中    華    民    國    95    年    4     月    28    日


司法院資訊處製作；財團法人民間司法改革基金會備份。
